# BRUNO LÓPEZ

Alcoy , Alicante Salta (Argentina)

+34622337190

Email: bruno.lopezcross@gmail.com - LinkedIn

#### PERFIL

Soy una persona dedicada al desarrollo de software, con más de 10 años de experiencia en el desarrollo web y tecnologías afines del sector.

Tengo amplios conocimientos en programación orientada a objetos y bases de datos. Y del ciclo de vida del software como su gestión.

Considero que mis fortalezas son poseer un espíritu creativo, entusiasta y autodidacta frente a los desafíos.

### **EXPERIENCIA LABORAL**

#### 2023-Actualidad

## Desarrollador Web (Trabajo Remoto)

Ing Bank a a través de Babel (España).

- Creación de arquitectura y desarrollo de aplicación de servicios con Arquitectura Rest full. Integrando software de proyectos de internos con proyectos de terceros.
- Asesorar técnicamente al resto del equipo, en las tareas, necesidades y problemáticas del software.
- Herramientas utilizadas
  - o Scala, Azure, DSL propio, Oracle,
  - O GIT, METODOLOGIAS AGILES

### 2020-2023

### Desarrollador Web Java (Trabajo Remoto)

Right Partner y Sancor Salud SA, Santa Fe (Argentina).

- Creación de arquitectura y desarrollo de aplicación de servicios con Arquitectura Restful. Integrando software de proyectos de internos con proyectos de terceros.
- Asesorar técnicamente al resto del equipo, en las tareas, necesidades y problemáticas del software.
- Herramientas utilizadas
  - Java, Spring Framework, Springboot, Sql Server, Hibernate
  - o Git, Jboss, Openshift y Metodologias Agiles

2019-2020

### Desarrollador Web Fullstack (Freelance)

Colegio de Farmacéuticos de Salta COFASAL, Salta (Argentina)

- Servicio de arquitectura , desarrollo y dirección de software que pueda llevar el control y la facturación de los medicamentos vendidos , de las 50( aproximadamente) farmacias afiliadas la institución.
- Capacitar profesionales para trabajar con nuevas tecnologías demandadas por el proyecto
- Herramientas utilizadas
  - Java, Spring Framework, Springboot, Sql Server, Hibernate Git, Openshift, Apache Tomcat
  - o Javascript, Angular, Html5, Css3

#### 2012-2020

### Desarrollador Web Fullstack .Net y Javascript

Provincial de Salud de Salta, Salta (Argentina)

- Generar un proyecto web, que atienda sucursales dentro de la provincia, permitiendo cobrar a sus afiliados los distintos servicios que brinda la Institución
- Mantenimiento de software y Base de Datos
- Atención y consultoría a usuarios de app web desarrollada
- Herramientas utilizadas
  - o .Net ,C#, Java, Sql Server, Team Foundation, IIS
  - o Javascript, Jquery, HTML, CSS, Bootstrap

### 2016-2017

### **Desarrollador Web Fullstack**

Integra Media & JbKnowledge, Salta (Argentina)

- Formar parte de un equipo de más de 10 personas para mantener y actualizar software sobre construcción y licitaciones de uno de los productos de la empresa, con clientes en EE UU principalmente
- Herramientas utilizadas
  - o .Net ,C#, Sql Server
  - Javascript, Jquery , HTML5 , CSS3 , Bootstrap
  - Framework JavaScript interno

#### 2015-2017

#### Docente

# Colegio Codesa, Salta (Argentina)

- Brindar talleres de introducción a la programación y diseño web para niños de primaria
- Herramientas utilizadas

### **EDUCACIÓN**

2019-2023 (finalizando) Licenciatura en Informática

Universidad Siglo XXI, Salta (Argentina)

20015-2019 Analista Universitario en Sistemas de Información

Universidad Siglo XXI, Salta (Argentina)

2001-2006 Bachiller con Orientación en Formulación y Evaluación de

Proyectos

Instituto de Enseñanza Media Dr. Arturo Oñativia, Salta (Argentina)

### HABILIDADES TÉCNICAS

 Idiomas: Español, Inglés intermedio (Nivel 3 – Centro de Lenguas – Universidad Nacional Salta)

• Java, Spring , Springboot Avanzado

• SQL Server Avanzado

JavaScript, Jquery , Angular Intermedio

• HTML5 CSS3 Intermedio

Git , Github Intermedio

Docker Básico